臺灣桃園地方法院刑事判決
                                    111年度審訴字第793號
公  訴  人  臺灣桃園地方檢察署檢察官
被      告  蘇哲男



            方耀緯



上列被告等因傷害等案件，經檢察官提起公訴（111年度偵字第1
2590號），本院判決如下：
    主  文
本件蘇哲男、方耀緯被訴共同傷害部分公訴不受理。
    理  由
一、公訴意旨略以：被告蘇哲男係被告方耀緯母親之男友，與告
    訴人曾鈐聖為同事關係，雙方因工作糾紛已有嫌隙。嗣蘇哲
    男於民國110年12月19日下午3時30分許，在桃園市○○區○○路
    000號之炸雞店內，與曾鈐聖因細故發生爭執，方耀緯母親
    遂聯絡方耀緯前來排解，詎方耀緯甫一到場即基於恐嚇之犯
    意，先持西瓜刀衝向曾鈐聖，再基於傷害之犯意，將其推至
    牆邊，致其撞及後方瓦斯桶，蘇哲男見狀同時亦基於傷害及
    恐嚇之犯意，對曾鈐聖恫稱：「好歹麥走」、「走就是臭卒
    仔，我還有烙其他朋友要來」等語，並徒手架住曾鈐聖及拉
    址其頭髮，以此加害生命、身體之舉動及言語，使曾鈐聖心
    生畏懼，致生危害於安全，及使曾鈐聖受有頭部鈍傷、腦震
    盪等傷害（被告蘇哲男、方耀緯所涉共同恐嚇危害安全罪嫌
    部分，由本院另以簡易判決處刑）。因認被告蘇哲男、方耀
    緯共同涉犯刑法第277條第1項傷害罪嫌（起訴書漏論共同正
    犯部分，業經公訴檢察官當庭補充）等語。
二、按告訴乃論之罪，告訴人於第一審辯論終結前，得撤回其告
    訴；又按告訴乃論之罪，其告訴經撤回者，法院應諭知不受
    理之判決，並得不經言詞辯論為之，刑事訴訟法第238條第1
    項、第303條第3款、第307條分別定有明文。
三、查被告蘇哲男、方耀緯2人因共同傷害案件，經檢察官提起
    公訴，認渠2人共同涉犯刑法第277條第1項之傷害罪，而依
    同法第287條前段規定，須告訴乃論。茲因被告2人與告訴人
    均已達成調解，且告訴人亦就被告2人所涉共同傷害部分具
    狀撤回告訴，此有本院調解書及告訴人提出之刑事撤回告訴
    狀各1紙（詳本院卷第45至46頁、第55頁）在卷可稽。揆諸
    前開說明，爰不經言詞辯論，逕行諭知不受理之判決。
據上論斷，應依刑事訴訟法第303條第3款、第307條，判決如主
文。
中　　華　　民　　國　　111 　年　　10　　月　　26　　日
                  刑事審查庭    審判長法  官  馮浩庭
                                      法  官  高上茹
                                      法  官  林慈雁
以上正本證明與原本無異。
如不服本判決應於收受判決後20日內向本院提出上訴書狀，並應
敘述具體理由。其未敘述上訴理由者，應於上訴期間屆滿後20日
內向本院補提理由書( 均須按他造當事人之人數附繕本) 「切勿
逕送上級法院」。
                                      書記官  吳秉翰
中　　華　　民　　國　　111 　年　　10　　月　　26　　日